臺灣雲林地方法院刑事判決　　　　　　　 94年度易字第311號
公　訴　人　臺灣雲林地方法院檢察署檢察官
被　　　告　乙○○
上列被告因竊盜案件，經檢察官提起公訴（93年度偵字第3759號
），本院判決如下：
    主  文
乙○○竊盜，累犯，處拘役拾日，如易科罰金，以佰元折算
壹日。
    事  實
一、乙○○與甲○○曾為夫妻關係，2 人離婚後，仍居住同處，
    甲○○名下並登記1 部車號RKR-330 號輕型機車（西元1992
    年份，三陽廠牌，綠色，排氣量49C.C.）。乙○○則前於民
    國90年間，因贓物等案件，經法院判處應執行有期徒刑6 月
    ，如易科罰金，以300 元折算1 日確定，於91年12月19日執
    行完畢。詎仍不知悔改，意圖為自己不法之所有，於93年8
    月21日13時50分許，在雲林縣二崙鄉○○村○○路42號前，
    以不詳方式，竊取丙○○所有車號UAV-133 號輕型機車（西
    元1997年份，三陽廠牌，綠色，排氣量49C.C.），得手後，
    拆下該機車車牌，換裝甲○○所有上揭機車車牌，供己代步
    使用。嗣於同年9 月16日17時許，為警在其雲林縣崙背鄉大
    有村241 之1 號住處前，發現該機車懸掛RKR-330 號車牌，
    始悉上情。
二、案經雲林縣警察局臺西分局報請臺灣雲林地方法院檢察署檢
    察官偵查起訴。
    理  由
一、訊據被告乙○○坦承於上揭時地，為警在其住處前查獲機車
    等情不諱，惟否認有何竊盜犯行，辯稱：李豪宏將其配偶甲○○所有機車牽去修理，後來可能是李豪宏拿這台贓車來冒
    充甲○○所有的機車云云（詳本院卷22頁）。惟查：
  (一)被害人丙○○所有車號UAV-133 號輕型機車，於93年8 月21
    日13時50分許，在雲林縣二崙鄉○○村○○路42號前失竊等
    情，業據被害人丙○○指訴明確（詳警卷7 、8 頁，偵卷47
    頁），並有雲林縣警察局車輛尋獲電腦輸入單、贓証物認領
    保管單各1 紙在卷可稽（詳警卷10、17頁），堪認屬實。
  (二)案外人甲○○名下登記之車號RKR-330 號輕型機車，為西元
    1992年份，三陽廠牌，綠色，排氣量49C.C.；另被害人丙○○所有車號UAV-133 號輕型機車，則係西元1997年份，三陽
    廠牌，綠色，排氣量49C.C.之事實，業據被告於檢察官訊問
    時供述明確（詳偵卷5 頁），並有車籍資料作業詳細畫面及
    車號查詢輕型機車車籍各1 紙在卷可稽（詳警卷17頁，本院
    卷26頁）。依此，案外人甲○○所有輕型機車，與被害人丙○○所有輕型機車，除車牌號碼及年份不同以外，其餘外觀
    表徵，均屬相同。此外，案外人甲○○所有輕型機車，迄93
    年8 月間止，車齡已12年，而被害人丙○○所有輕型機車，
    車齡僅7 年，被害人丙○○所有機車較案外人甲○○所有機
    車新穎。再參以被告於警詢自承：甲○○所有機車，均其在
    使用等語（詳本院卷34頁）。顯然，被告應係見案外人甲○○所有機車年份已久，始竊取被害人丙○○機車，再拆下車
    號UAV-133 號機車車牌，換裝RKR-330 號車牌，以充作RKR-
    330 號輕型機車使用，至為明確。是被害人丙○○所有機車
    ，係被告所竊，應可認定。
  (三)至於被告先於警詢辯稱：甲○○所有機車，曾被阿宏偷走，
    我到阿宏住處發現，阿宏說他將我太太所有的機車送修，費
    用為新台幣（下同）2000元，我當場拿2,000 給他後，他就
    將機車RKR- 330號車牌，掛在贓車上云云（詳警卷1 至3 頁
    ）；再於檢察事務官詢問時改稱：阿宏未經我同意騎走，5
    月份還我，車牌就掛RKR-330 號。9 月份又向我借機車，他
    說機車壞了，沒錢牽回，來向我借錢牽回。…李豪宏要牽車
    ，我太太說不行，他車牽了就走。李豪宏牽來還我，他說機
    車修理2, 000元，他沒有錢可以付，要我給他2,000 元，隔
    天他就將機車牽來還我云云（詳偵卷30至32、45至47頁）；
    於本院訊問時再改稱：李豪宏將甲○○所有機車牽去修理，
    後來可能是李豪宏拿這台贓車來冒充甲○○所有的機車云云
    （詳本院卷22頁）。可見，被告對於何以甲○○所有機車車
    牌，懸掛在丙○○機車一節前後所供不一，且與事理不符，
    自難採信。
  (四)綜上，本件事證明確，被告犯行，堪以認定。
二、核被告所為，係犯刑法第320 條第1 項竊盜罪。又其前於90
    年間，因贓物等案件，經法院判處應執行有期徒刑6 月，如
    易科罰金，以300 元折算1 日確定，於91年12月19日執行完
    畢，有臺灣高等法院被告前案紀錄表在卷可稽。茲被告於有
    期徒刑執行完畢後，5 年內，再犯本件有期徒刑以上之罪，
    為累犯，應依刑法第47條規定，加重其刑。爰審酌被告已有
    機車使用，竟貪圖小利，竊取他人所有同一廠牌、外觀機車
    ，再換裝車牌使用，以掩飾竊盜犯行，及犯後否認犯行等一
    切情狀，量處如主文所示之刑，並宣告如易科罰金之折算標
    準。
據上論斷，應依刑事訴訟法第299 條第1 項前段，刑法第320 條
第1 項、第47條、第41條第1 項前段，罰金罰鍰提高標準條例第
1 條前段、第2 條，判決如主文。
本案經檢察官丁○○到庭執行職務
中　　華　　民　　國　　94　　年　　11　　月　　18　　日
                  刑事第二庭    審判長法  官  林  輝  煌
                                      法  官  李  明  鴻
                                      法  官  柯  志  民
以上正本證明與原本無異。
如不服本判決，應於判決送達後10日內，向本院提出上訴狀。
                                      書記官　魏  輝  碩
中　　華　　民　　國　　94　　年　　11　　月　　18　　日
論罪之法條全文：
刑法第320條
意圖為自己或第三人不法之所有，而竊取他人之動產者，為竊盜
罪，處五年以下有期徒刑、拘役或五百元以下罰金。
意圖為自己或第三人不法之利益，而竊佔他人之不動產者，依前
項之規定處斷。
前二項之未遂犯罰之。
